【裁判字號】    92,交聲,53
【裁判日期】    920929
【裁判案由】    違反道路交通管理處罰條例聲明異議
【裁判全文】
臺灣花蓮地方法院交通事件裁定                      九十二年度交聲字第五三號
    原處分機關  交通部公路總局臺北區監理所花蓮監理站
    異  議  人
    即受處分人  甲○○
右列受處分人因違反道路交通管理處罰條例案件，對於交通部公路總局臺北區監理所
花蓮監理站中華民國九十二年九月八日所為之處分（原處分案號：花監五字第裁四四
—Ｐ00000000號），聲明異議，本院裁定如左：
    主  文
異議駁回。
    理  由
一、本件聲明異議意旨略以：異議人於民國九十二年八月二日駕駛車號ＪＣ—七九０
    ０號自小客車，暫停於慈濟醫院停車場出口稍作休息。不久自強派出所警員即與
    異議人爭執，並將異議人拉出車外送上救護車。之後異議人一無所知，直至先生
    接獲慈濟醫院通知前來接回，其間異議人所有新臺幣至少五千元不翼而飛，並受
    有兩手皮下淤傷。異議人接獲原處分機關裁決書後，雖已繳納罰鍰新臺幣（下同
    ）一千八百元，惟仍依法提出異議，以求事實及公道良心等語。
二、按汽車駕駛人停車時，在禁止臨時停車處所停車者，處六百元以上一千二百元以
    下罰鍰。汽車駕駛人，駕駛汽車，不服從交通勤務警察或依法令執行交通指揮、
    稽查任務人員之指揮或稽查者，而本章各條無處罰之規定者，處九百元以上一千
    八百元以下罰鍰。道路交通管理處罰條例第五十六條第一項第一款、第六十條第
    二項第一款分別定有明文。又交通法庭認為異議無理由者，應以裁定駁回之，道
    路交通案件處理辦法第十九條定有明文。經查異議人所提異議理由，並未指出原
    處分機關之處罰有何違法之處，亦未否認其違規行為，而僅指述警員舉發交通違
    規時之行為不當；且異議人於九十二年八月五日所提出之受理民眾交通違規陳述
    單，亦勾選其異議主要理由在於「違規屬實，惟另有特殊原因：胡亂檢舉，強制
    拉人送醫、金錢不翼而飛、皮肉受傷」，此有原處分機關第０九二一四號受理民
    眾交通違規陳述單附卷可稽。異議人既有上開違反道路交通管理處罰條例之行為
    ，則原處分機關依法裁決，處罰異議人罰鍰一千八百元，並計違規點數一點，實
    無不妥，異議人所提異議，應無理由。至於異議人所指警員執行舉發期間，其金
    錢遺失並受有傷害一節，縱屬實情，惟此仍無法解免異議人違規之責任，且亦與
    本件舉發交通違規所採之製單舉發方式無涉，尚難據此認原處分機關之處罰有何
    違法或不當。然若異議人因公務人員執行交通違規取締之職務而受有權利侵害，
    是否得另循途徑以求救濟，則非本件所得斟酌，附此序明。
據上論斷，應依道路交通案件處理辦法第十九條，裁定如主文。
中      華      民      國    九十二    年      九      月    二十九    日
                              臺灣花蓮地方法院交通法庭
                                  法    官  余  明  賢
右正本證明與原本無異。
如對本裁定不服，應於送達後五日內，向本院提出抗告狀。（應抄附繕本）
                                  法院書記官
中      華      民      國    九十二    年      九      月    二十九    日


司法院資訊處製作；財團法人民間司法改革基金會備份。
